---
title:    "Mapa de Códigos Postales"
author:   "by [Santiago Mota](https://www.linkedin.com/in/santiagomota/)"
mail:     "santiago_mota@yahoo.es"
linkedin: "santiagomota"
twitter:  "mota_santiago"
github:   "santiagomota"
date:     "`r Sys.Date()`"
# logo:     "./figs/logo3.png"
license:  by-nc-sa
urlcolor: blue
output:
  html_document: 
    theme:        cosmo # "default", "cerulean", "journal", "flatly", "readable", "spacelab", "united", "cosmo", "lumen", "paper", "sandstone", "simplex", "yeti"
    highlight:    tango # "default", "tango", "pygments", "kate", "monochrome", "espresso", "zenburn", "haddock", "textmate"
    toc:          true
    toc_float:    true
    code_folding: show
    includes:
      after_body: footer.html
  word_document:  default
  pdf_document:   default
  epuRate::epurate:
    toc:             TRUE
    number_sections: FALSE
    code_folding:    "show"
  rmdformats::readthedown:
    toc:          true      
---


# Cogidos postales

```{r conflicted package, eval=FALSE}
# https://conflicted.r-lib.org/

# install.packages("devtools")
# devtools::install_github("r-lib/conflicted")

library(conflicted)
```

```{r}
library(sf)
library(leaflet)
library(tmap)
```



```{r}
library(maptools)

leer.zip <- function(archivozip) {
  zipdir <- tempfile()
  dir.create(zipdir)

  unzip(archivozip, exdir = zipdir)
  
  archivo <- list.files(zipdir)
   
  archivo <- archivo[grepl("shp", archivo) > 0]
  archivo <- paste(zipdir, archivo, sep = "/")
  # readShapeSpatial(archivo)
  # rgdal::readOGR(archivo)
  sf::st_read(archivo)
} 
```


| Fichero              |
|----------------------|
| 42602-ALAVA.zip      |
| 42603-GUIPUZCOA.zip  |
| 42604-VIZCAYA.zip    |
| 42605-NAVARRA.zip    |
| 9082-GUADALAJARA.zip |
| 9083-TOLEDO.zip      |
| 9084-ALMERIA.zip     |
| 9085-CANTABRIA.zip   |
| 9086-LUGO.zip        |
| 9087-GRANADA.zip     |
| 9088-CASTELLON.zip   |
| 9089-BURGOS.zip      |
| 9090-CACERES.zip     |
| 9091-CORDOBA.zip     |
| 9092-TARRAGONA.zip   |
| 9093-MURCIA.zip      |
| 9094-MELILLA.zip     |
| 9095-BARCELONA.zip   |
| 9096-OURENSE.zip     |
| 9097-SEVILLA.zip     |
| 9098-SALAMANCA.zip   |
| 9099-CEUTA.zip       |
| 9100-CADIZ.zip       |
| 9101-HUESCA.zip      |
| 9102-CUENCA.zip      |
| 9103-PALENCIA.zip    |
| 9104-LA_RIOJA.zip    |
| 9105-TERUEL.zip      |
| 9106-ALICANTE.zip    |
| 9107-ALBACETE.zip    |
| 9108-MADRID.zip      |
| 9109-A_CORUNA.zip    |
| 9110-AVILA.zip       |
| 9111-BADAJOZ.zip     |
| 9112-HUELVA.zip      |
| 9113-LAS_PALMAS.zip  |
| 9114-ZARAGOZA.zip    |
| 9115-GIRONA.zip      |
| 9116-TENERIFE.zip    |
| 9117-CIUDAD_REAL.zip |
| 9118-VALLADOLID.zip  |
| 9119-SEGOVIA.zip     |
| 9120-LLEIDA.zip      |
| 9121-BALEARES.zip    |
| 9122-MALAGA.zip      |
| 9123-ZAMORA.zip      |
| 9124-SORIA.zip       |
| 9125-ASTURIAS.zip    |
| 9126-LEON.zip        |
| 9127-PONTEVEDRA.zip  |
| 9128-JAEN.zip        |
| 9129-VALENCIA.zip    |


## Madrid

```{r lectura del fichero del código postal}
temp <- '9108-MADRID.zip'

# URL_CODIGO_POSTAL <- paste0('https://github.com/inigoflores/ds-codigos-postales/raw/master/archive/', temp)
URL_CODIGO_POSTAL <- paste0('/Users/carlosortega/Documents/00_Adecco/Para_J/01_Input_raw/Povincias_distritos_Gis/ds-codigos-postales-master/archive/', temp)

# tf <- tempfile(tmpdir = tempdir(), fileext = ".zip")
# download.file(URL_CODIGO_POSTAL, tf)
codigos_postales_provincia_shp <- leer.zip(URL_CODIGO_POSTAL)
```

```{r CRS}
codigos_postales_provincia_shp <- st_transform(codigos_postales_provincia_shp, st_crs("EPSG:25830"))
st_crs(codigos_postales_provincia_shp)$input
```


## Centroides

```{r centroides codigos postales}
sf::st_crs(codigos_postales_provincia_shp)$input
# [1] "EPSG:25830"

# https://r-spatial.org/r/2017/03/19/invalid.html
# st_is_valid(codigos_postales_provincia_shp, reason = TRUE)

codigos_postales_centroids <- sf::st_centroid(st_make_valid(codigos_postales_provincia_shp))
codigos_postales_centroids <- st_transform(codigos_postales_centroids, st_crs("EPSG:4326"))

sf::st_crs(codigos_postales_centroids)$input
# [1] "EPSG:4326"

codigos_postales_centroids2 <- st_coordinates(codigos_postales_centroids)

codigos_postales_provincia_shp$longitud <- codigos_postales_centroids2[, 1]
codigos_postales_provincia_shp$latitud  <- codigos_postales_centroids2[, 2]
```

```{r}
to_save <- data.table(
  cod_postal = codigos_postales_provincia_shp$COD_POSTAL,
  longitud = codigos_postales_provincia_shp$longitud,
  latitud = codigos_postales_provincia_shp$latitud
)

fwrite(to_save, file = "./output/kk.csv")
```


```{r leaflet map codigos_postales_provincia_shp, fig.align="center"}
tmap_options(check.and.fix = TRUE)
# Time consumming
# tmap object
mapa_cod_postales <- tm_shape(codigos_postales_provincia_shp) +
     tm_polygons("COD_POSTAL", 
                 border.col  = "blue",
                 # palette     = col_spec_fun(15),
                 alpha       = 0, 
                 legend.show = FALSE,
                 textNA      = "Without data",
                 title       = "") +
     tm_shape(codigos_postales_centroids) +
     tm_dots(id = "COD_POSTAL")

tmap_leaflet(mapa_cod_postales)
```



## Grabación de ficheros

```{r}
# provincia = '28'
provincia = 'provincia'
```

```{r}
readr::write_delim(codigos_postales_provincia_shp, 
                   delim = ';', file = paste0("./output/codigos_postales_p", provincia, ".csv"))
```


```{r fichero gpkg}
sf::st_write(codigos_postales_provincia_shp, paste0("./data/codigos_postales_p", provincia, ".gpkg"),  
             driver = "GPKG", append = FALSE)
```


# Session Info

Y por último, la información de la sesión

```{r}
sessionInfo()
```

```{r, eval=FALSE}
Sys.getenv()
```

```{r, eval=FALSE}
Sys.info()
```


# Links

* [Mapa de códigos postales con R. Aunque el mapa es lo de menos](https://analisisydecision.es/mapa-de-codigos-postales-con-r-aunque-el-mapa-es-lo-de-menos/)
* [ds-codigos-postales Iñigo Flores](https://github.com/inigoflores/ds-codigos-postales)



# Licencias de uso

**NO ESTÁ CLARO EL USO. REVISAR LA LICENCIA**

* [Correos. bases de datos códigos postales](https://www.correos.es/ss/Satellite/site/aplicacion-1349169614869-1363189730359/detalle_app-sidioma=es_ES#)
* [Artículo hablando de la licencia de los datos de Correos](https://analisisydecision.es/como-hacer-un-mapa-de-espana-por-codigos-postales-con-qgis/)
* [IGN. Licencia de Uso](http://centrodedescargas.cnig.es/CentroDescargas/buscadorCatalogo.do?codFamilia=02122#)